【裁判字號】    98,訴,2307
【裁判日期】    980731
【裁判案由】    毒品危害防制條例
【裁判全文】
臺灣臺中地方法院刑事判決              98年度訴字第2307號
公  訴  人  臺灣臺中地方法院檢察署檢察官
被      告  甲○○
上列被告因違反毒品危害防治條例案件，經檢察官提起公訴（98
年度毒偵字第2240號），本院合議庭裁定改由受命法官獨任進行
簡式審判程序，判決如下：
    主  文
甲○○施用第一級毒品，累犯，處有期徒刑捌月；又施用第二級
毒品，累犯，處有期徒刑伍月。應執行有期徒刑壹年。
    犯罪事實
一、甲○○前於民國九十一年間因施用毒品案件，經依臺灣南投
    地方法院裁定送觀察、勒戒後，認有繼續施用毒品之傾向，
    經裁定令入戒治處所施以強制戒治一年，迨戒治成效經評定
    合格，繼經裁定停止戒治，所餘戒治期間付保護管束，於九
    十三年一月十九日保護管束期滿，以已執行完畢論。又於九
    十二年間因公共危險、過失傷害案件，經本院判處有期徒刑
    八月、三月，應執行有期徒刑十月，經上訴駁回確定；復於
    九十三年間因施用第一、二級毒品案件，經臺灣南投地方法
    院各判處有期徒刑八月及四月，應執行有期徒刑十一月確定
    ；繼於九十四年間再因施用第一、二級毒品案件，經臺灣南
    投地方法院各判處有期徒刑七月及四月，應執行有期徒刑九
    月確定；上開公共危險、過失傷害、施用第一、二級毒品案
    件（各二罪）共六罪所處有期徒刑八月、三月、八月、四月
    、七月、四月經減刑為有期徒刑五月、一月又十五日、四月
    、二月、三月又十五日、二月，定其應執行有期徒刑十月又
    十五日，前於九十四年一月二十一日起算刑期，於九十五年
    九月二十五日假釋出監。再於九十六年間因施用第一級毒品
    案件，經臺灣南投地方法院判處有期徒刑七月確定，再經減
    刑為有期徒刑三月又十五日確定，於九十七年七月十日入監
    執行，再於九十七年十月二十四日縮刑期滿執行完畢。詎仍
    不知警惕，復基於施用第二級毒品甲基安非他命之犯意，於
    九十八年五月十四日中午十二時，在彰化縣員林鎮某友人住
    處，以置於玻璃球內燒烤加熱後，吸食所產生煙霧之方式，
    施用第二級毒品甲基安非他命一次；再於同日下午四、五時
    許，另基於施用第一級毒品海洛因之犯意，在同一地點，以
    針筒注射之方式，施用第一級毒品海洛因一次。嗣甲○○於
    九十八年五月十五日因另案進入臺灣臺中女子監獄執刑，經
    獄方人員於同年月十九日採集其尿液送驗結果，呈嗎啡、安
    非他命及甲基安非他命陽性反應，始悉上情。
二、案經臺灣臺中女子監獄函送臺灣臺中地方法院檢察署檢察官
    偵查起訴。
    理    由
一、訊據被告甲○○對上開犯罪事實均坦承不諱，而被告經為臺
    灣臺中女子監獄採其尿液送請中山醫學大學附設醫院藥物檢
    驗科藥物檢測中心檢驗結果，其檢體於嗎啡、安非他命、甲
    基安非他命檢驗結果呈陽性反應，此有該檢測中心於九十八
    年五月二一日出具管藥認可字第0009號之尿液檢驗報告一份
    附卷可稽，足徵被告自白與事實相符，應堪採信。另按修正
    毒品危害防制條例就施用毒品者，僅於「初犯」及「五年後
    再犯」二種情形，有其追訴條件之限制，即須於初犯經觀察
    、勒戒或強制戒治釋放後，五年內均無施用毒品之行為，始
    能認其前所實施之觀察、勒戒或強制戒治已足遮斷毒癮，而
    得於五年後再犯時，再予適用初犯之規定，重行觀察、勒戒
    等程序；倘五年內已經再犯，被依法追訴處罰，縱其第三次
    （或第三次以上）施用毒品之時間在初犯釋放五年以後，即
     與「五年後再犯」之情形有別，且因已於「五年內再犯」
    ，顯見其再犯率甚高，原實施觀察、勒戒或強制戒治，已無
    法收其實效，而無五年戒斷期之存在，自無再經觀察、勒戒
    及強制戒治之必要，應由檢察官逕行起訴，此有最高法院九
    十五年度臺非字第五九號判決及同年度第七次刑事庭會議決
    定可資參照。本案被告曾因施用毒品案件，經執行強制戒治
    後，於九十三年一月十九日執行完畢釋放，五年內復因施用
    毒品，經法院判決有罪確定，有臺灣高等法院被告前案紀錄
    表、刑案資料查註紀錄表及全國施用毒品案件紀錄表各一份
    在卷可參，揆諸前開最高法院見解，本件自應逕行起訴。本
    件事證明確，被告施用第一級、第二級毒品之犯行洵堪認定
    ，應予依法論科。
二、核被告所為，係犯毒品危害防制條例第十條第一項之施用第
    一級毒品罪及同條例第十條第二項之施用第二級毒品罪。被
    告所犯上開二罪，犯意各別，行為互殊，應分論併罰。再被
    告有如犯罪事實欄所示之前科，此有臺灣高等法院被告前案
    紀錄表一份附卷可佐，其於五年內故意再犯本件有期徒刑以
    上之二罪，各應依刑法第四十七條第一項規定論以累犯，並
    均依法加重其刑。爰審酌被告前已因施用毒品案件，經迭經
    觀察勒戒、強制戒治及法院論罪科刑並經執行後，卻未能把
    握自新機會徹底戒除施用毒品，復有本件仍施用第一、二級
    毒品犯行，惟施用毒品具自戕之性質，且被告犯罪後坦承犯
    行，尚有悔意，犯後態度良好，且其所為尚未危及他人等一
    切情狀，分別量處如主文所示之刑，並定其應執行之刑。
據上論斷，應依刑事訴訟法第二百七十三條之一第一項、第二百
九十九條第一項前段，毒品危害防制條例第十條第一項、第二項
，刑法第十一條前段、第四十七條第一項、第五十一條第五款，
判決如主文。
本案經檢察官乙○○到庭執行職務。
中    華    民    國    98    年    7     月    31    日
                  刑事第八庭  法   官   陳  葳
以上正本證明與原本無異。
如不服本判決應於收受判決後10日內向本院提出上訴書狀，並應
敘述具體理由；其未敘述上訴理由者，應於上訴期間屆滿後20日
內向本院補提理由書（均須按他造當事人之人數附繕本）「切勿
逕送上級法院」。
                                書記官  張雅如
中    華    民    國    98    年    7     月    31    日
附錄法條：
毒品危害防制條例第十條：
施用第一級毒品者，處六月以上五年以下有期徒刑。
施用第二級毒品者，處三年以下有期徒刑。


司法院資訊處製作；財團法人民間司法改革基金會備份。
